臺灣臺北地方法院刑事判決　　　　　　　 93年度訴字第696號
公　訴　人　臺灣臺北地方法院檢察署檢察官
被　　　告　甲○○
　　　　　　丁○○
上一人共同　葉月雲律師
選任辯護人　溫惠美律師
上列被告等因偽造文書等案件，經檢察官提起公訴（91年度偵字
第24564號），本院判決如下：
    主      文
甲○○連續行使偽造私文書，足以生損害於他人，處有期徒刑貳
年。
丁○○無罪。
    事      實
一、甲○○原係台鳳證券股份有限公司（下稱台鳳證券公司）業
    務員，緣乙○○於民國85年間透過台鳳證券公司大量出售股
    票，該公司遂於同年3月間起至4月11日止，指派甲○○前往
    乙○○位於臺北市○○區○○路4段33號11樓之1住處辦理股
    票交割手續，其方式為乙○○自保險櫃內取出業經事前自行
    清點之整疊股票，交由甲○○依前日交易之數量清點股票張
    數，並持乙○○交付之印章，蓋章用印於股票及股票轉讓過
    戶申請書上。詎甲○○竟基於意圖為自己不法所有之概括犯
    意，於辦理清點手續時，利用乙○○年紀老邁，需接聽電話
    、上洗手間等無法全程監督股票清點及蓋印之機會，在上址
    多次竊取乙○○所有之台塑工業股份有限公司（下稱台塑公
    司）及南亞工業股份有限公司（下稱南亞公司）股票，且未
    得乙○○之同意，多次在股票上及空白之股票轉讓過戶申請
    書上盜蓋乙○○之印章，而偽造該私文書，總計共竊取台塑
    公司股票50張（計5萬股）、南亞公司股票200張（計20萬股
    ），得手後即持前開股票及填妥股票號碼之股票轉讓過戶申
    請書，於85年4月17日、18日、22日、23日、26日等5個交易
    日，分次使用其透過不詳管道取得，以江阿葉（業經檢察官
    為不起訴處分）名義在元大證券股份有限公司忠孝分公司（
    下稱元大公司，現改名為元大京華證券股份有限公司忠孝分
    公司）所開設之第677-8號證券交易帳戶，將前揭竊得之股
    票全數賣出，所得款項匯入世華聯合商業銀行忠孝分行（現
    已改制為國泰世華銀行忠孝分行，以下仍稱世華銀行）第00
    000000000交割帳戶，共計得款新臺幣（下同）計11,180,50
    0元，足以生損害於乙○○。嗣財政部臺北市國稅局於89年7
    月下旬以乙○○85年度綜合所得稅漏報前揭股票交易所得而
    加以催繳稅款時，乙○○始察覺股票遭人盜賣之情事，進而
    報警查知上情。
二、案經乙○○訴由臺北市政府警察局大安分局報請臺灣臺北地
    方法院檢察署檢察官偵查起訴。
    理      由
壹、有罪（被告甲○○）部分：
一、訊據被告甲○○固坦承其先前擔任台鳳證券公司業務員時，
    曾於85年3、4月間前往告訴人乙○○住處辦理股票交割手續
    10餘次，惟矢口否認有何盜賣股票犯行，辯稱：伊僅前往告
    訴人住處協助辦理交割，幫忙清點股票，在股票及股票轉讓
    過戶申請書上蓋用告訴人之印章，並在股票轉讓過戶申請書
    上填寫股票編號，當時尚有另一業務員高魯祥亦曾前往協助
    清點股票，且本件遭盜賣之股票張數高達250張，伊不可能
    有機會做這這些事云云。
二、經查：
  (一)告訴人所有之台塑公司及南亞公司股票於85年間，遭人於4
    月17日、18日、22日、23日、26日等5個交易日，使用江阿
    葉在元大公司之第677-8號證券交易帳戶賣出，共計遭盜賣
    台塑公司股票50張（5萬股）、南亞公司股票200張（20萬股
    ），遭盜賣股票款項達11,180,500元，嗣經財政部臺北市國
    稅局於89年7月下旬以其85年度綜合所得稅漏報前揭股票交
    易所得而加以催繳稅款，始察覺上情等情，業據告訴人乙○○指證綦詳，並有江阿葉元大公司開戶文件、世華銀行存款
    明細分戶帳、財政部臺北市國稅局處分書、違章案件罰鍰繳
    款書、緩課股票轉讓所得申報憑單、股票轉讓過戶申請書、
    元大公司91年3月28日函及檢附之江阿葉677-8帳戶開戶文件
    、歷史交易資料表在卷可稽（見臺灣臺北地方法院檢察署90
    年度偵字第7537號卷第45至46頁、第53至69頁、第72至79頁
    、第87至210頁、臺灣士林地方法院檢察署91年度偵字第226
    3號卷第15至18頁），被告甲○○對於上情亦不爭執否認，
    是告訴人股票遭盜賣之事實，自堪認定屬實。
  (二)告訴人之股票係被告甲○○前往其住處清點股票時所盜取出
    售等情，業據證人即告訴人乙○○於本院證稱：我因為先生
    過世要繳交遺產稅及所得稅，需要大量資金所以出售股票，
    我拜託台鳳證券公司經理丙○○幫我處理，因為成交隔天要
    交付股票，所以他派甲○○到我家來向我點收股票，並且幫
    我在股票後面及過戶單（股票轉讓過戶申請書）上面蓋用印
    章，前後時間大約10幾天，當時幾乎天天都有交易，所以甲○○幾乎天天都有過來，我是把全部持有的股票放在銀行保
    險箱內，後來因為要賣，所以就把整包股票從保險箱拿出來
    ，按照甲○○講的成交的張數點給他，每張股票要蓋1張過
    戶單，印鑑我是交給甲○○，由他來幫我蓋用，中間有時候
    我會站起來離開現場，沒有一直都待在旁邊，賣剩的股票大
    概隔2、3天就放回銀行的保險箱，等到甲○○再次過來辦理
    交割時，我會再從保險箱拿出股票來。我在交易當天就知道
    隔天交割的數量，並且在他來之前，會把數量先點好，放在
    客廳桌上，等到甲○○隔天到我家清點完後，如果告訴我數
    量不足，我就會從旁邊紙袋內取出他所說的差額點給他，此
    外我沒有把轉讓股票的印章交給其他人，所以覺得是甲○○
    竊取股票，甲○○過來時我會將印鑑交給他使用，等到他要
    離開的時候，就會交還給我，我並沒有讓他把印鑑帶走過，
    平常印鑑是我自己在保管，沒有其他人知道放在那裡，我是
    在3年後收到補稅通知以後才知道我的股票有從別人的帳戶
    賣出，但因為不是我賣的，所以才知道股票遭竊，依照補稅
    金額來算，大約有25萬股，就是250張，當時我的交易數量
    很多，每天交割的股數大約50萬股，也就是500張左右，我
    當時要籌措遺產稅1億6千多萬元，所得稅5千多萬元，除了5
    千萬元是用現金，其他都是用賣股票的錢繳交，而250張的
    股票厚度並不大，所以可能因此沒有發現，我不認識股票售
    出帳戶之開戶人江阿葉，是我發現股票被盜賣之後，由稅捐
    處承辦員協助，從國稅局那裡知道股票是用江阿葉帳戶賣出
    ，股票轉讓過戶申請書上面「乙○○」的印鑑就是我交給甲○○辦理股票過戶的印章，甲○○去我家時，每次都要處理
    3、4個小時左右，所以過程中我都會去上洗手間，電話來時
    我也會離開，事後我有跟甲○○講過，我知道事情是你做的
    ，你這麼年輕，我可以不追究，他有跟我說謝謝等語明確（
    見本院卷(二)第27至29頁）。而本件乙○○遭盜賣之股票張數
    雖有250張，惟乙○○於85年間所持有台塑公司及南亞公司
    之股票股（張）數甚為龐大，且自85年3月至5月間確有大量
    出脫持股之情形，依其交易狀況，於同一交易日出讓之股數
    少則數十萬股（約數百張股票），多則高達上百萬股（約數
    千張股票）之譜，此有台塑公司95年4月11日（95）台塑財
    字第203號函及檢附之乙○○85年度股東名簿、南亞公司95
    年4月17日（95）南亞財字第00204號函及檢附之乙○○85年
    3月至5月股東名簿在卷可稽（見本院卷(二)第49至60頁、第64
    至76頁），核與其證稱：當時我的交易數量很多，每天交割
    的股數大約50萬股，也就是500張左右，250張的厚度並不大
    等語相符（見本院卷(二)第28頁反面），足見乙○○於85年3
    、4月間，因出售股票而由被告甲○○前往其住處清點之股
    票張數甚為可觀龐大，以本件遭竊取盜賣之250張而言，其
    數量實屬微乎其微；再依乙○○證稱：我從銀行保險箱領出
    股票後，就整袋帶回家，在甲○○來之前先把數量點好，放
    在客廳桌上，等到甲○○隔天到我家點完之後，如果告訴我
    數量不足，我就會從旁邊紙袋內取出他所說差額點給他，甲○○告知數量不足之次數大約有3、4次，有時候會差好幾萬
    股，我因為都相信他，所以並沒有重新清點過等語（見本院
    卷(二)第29頁反面至30頁），顯然乙○○均依被告甲○○之告
    知而補足所謂不足之股票，另參諸被告甲○○前往上址清點
    之次數多達10餘次，每次停留之時間均長達3、4小時，所清
    點之股票數量甚為龐大可觀，其復長時間接觸乙○○之股票
    ，更有持有乙○○印章及為其用印之機會，顯然被告甲○○
    係利用乙○○斯時年近70歲高齡，無法全程專注於清點過程
    ，且所清點股票數量甚多，需蓋用之印文數量頗高，容易夾
    雜混淆過關之機會，而伺機多次竊取股票及盜用乙○○之印
    章。
  (三)被告甲○○雖辯稱當時尚有另一業務員高魯祥前往乙○○住
    處協助清點股票云云，惟證人高魯祥供稱前往乙○○住處協
    助清點股票時，一次僅停留約30至40分鐘等語（見90年度偵
    字第7537號卷第43頁反面），核與乙○○證稱：都是甲○○
    幫我辦理交割，其他來的人都只是幫甲○○的忙，而且我的
    印鑑只有交給甲○○過，沒有交給其他人，另外一位雖然同
    屬東區的業務員，但是都是在中午過後才過來幫甲○○的忙
    等語相符（見本院卷(二)第29頁、第30頁反面），足見高魯祥
    在乙○○住處停留之時間甚短，且無接觸印鑑之機會，尚不
    足以作為認定高魯祥參與本件犯行，或為有利於被告甲○○
    認定之證據。又依前開台塑公司95年4月11日函、南亞公司
    95年4月17日函及檢附之股東名簿，核對偵卷內股票轉讓過
    戶申請書之股票字號，可知乙○○遭盜賣之台塑公司股票50
    張，係屬連號情形（股票字號：D0000000～D0000000，見本
    院卷(二)第59頁），其遭盜賣之南亞公司股票200張，亦為以
    50張為單位之連號狀態（D0000000～D0000000、D0000000～
    D0000000、D0000000～D0000000、D0000000～D0000000，見
    同上卷第76頁），且遭盜賣之股票字號亦與乙○○自行賣出
    之股票字號有摻雜相混之情形，參諸乙○○證稱：這些股票
    是我先生生前留下來的，大部分是很早以前買了陸續配股累
    積的，所以股票號碼大部分都是連號，領股票的時候會清點
    一次，我回家之後也會照著原來給我的順序重點一次數量，
    不會弄亂原有順序，清點完之後就放到銀行保險箱，未曾賣
    過，那段時間賣完股票放回保險箱後，我就沒有再用過那個
    保險箱等語（見本院卷(二)第29頁反面至30頁），顯然乙○○
    所持有之股票係屬連號且未曾混亂其順序，被告甲○○亦自
    承：清點完畢後，是以50張為單位綁在一起，更足證被告甲○○係利用前往乙○○住處清點股票之機會，利用乙○○未
    全程在場之機會，伺機抽取其股票後加以盜賣。另將被告甲○○送請臺北市政府警察局刑事鑑識中心測謊室，以Polygr
    aph儀器檢測生理反應情形及熟悉測試過程後，以ZCT法比對
    測試，圖譜經採數據分析結果，認被告甲○○對於下列問題
    係呈不實反應：「（問題：你有沒有偷拿股票？）回答：沒
    有」，有臺北市政府警察局90年3月5日北市刑鑑謊字第0019
    號測謊測試結果通知書1紙在卷可按（見90年度偵字第7537
    號卷第48頁），益徵被告甲○○否認竊取及盜賣股票，係屬
    說謊不實。本件事證明確，被告甲○○犯行堪以認定，應依
    法論科。
三、查被告甲○○行為後，94年2月2日修正公布之中華民國刑法
    ，已於95年7月1日施行，關於刑法變更後之新舊法律適用問
    題，均應依修正後刑法第2條第1項：「行為後法律有變更者
    ，適用行為時之法律。但行為後之法律有利於行為人者，適
    用最有利於行為人之法律」之規定，依「從舊從輕」原則決
    定。茲就本件所涉及之新舊法比較適用問題析述如下：
  (一)刑法第320條第1項之竊盜罪，其法定刑為5年以下有期徒刑
    、拘役或科或併科銀元500元以下罰金。修正後刑法施行法
    增訂第1條之1規定：「中華民國94年1月7日刑法修正施行後
    ，刑法分則編所定罰金之貨幣單位為新臺幣。94年1月7日刑
    法修正時，刑法分則編未修正之條文定有罰金者，自94年1
    月7日刑法修正施行後，就其所定數額提高為30倍。但72年6
    月26日至94年1月7日新增或修正之條文，就其所定數額提高
    為3倍」，與罰金罰鍰提高標準條例第1條，因所規定之罰金
    最高額度相同，並無輕重之分，故非刑罰法令之變更，無刑
    法第2條第1項比較新舊法之適用，應逕適用裁判時之刑法施
    行法第1條之1。另刑法第33條第5款修正為：「主刑之種類
    如下：五、罰金：新臺幣1,000元以上，以百元計算之」，
    與被告行為時之刑罰法律，即罰金罰鍰提高標準條例第1條
    前段規定之提高倍數10倍及修正前刑法第33條第5款規定之
    罰金最低額1元相比較，新舊法關於上開刑法第320條第1項
    之罪，所得科處罰金之最高額並無不同規定，然新法將該罪
    所得科處之罰金最低額提高為1,000元，因此，比較上述修
    正前、後之刑罰法律，自以被告甲○○行為時之刑法第33條
    第5款規定較有利於被告。
  (二)修正前刑法第56條連續犯之規定，於修正後業已刪除，本件
    被告甲○○先後多次竊盜及行使偽造私文書犯行，如依新法
    各應分論併罰，而不得再依舊法關於連續犯之規定論以一罪
    ，適用新法並未較有利於被告甲○○，自應適用修正刪除前
    之刑法第56條連續犯規定論處。
  (三)關於牽連犯之規定，被告犯一罪而其方法或結果之行為犯他
    罪名者，依修正前刑法第55條後段之規定，應從一重處斷，
    論以一罪；惟修正後之刑法業已刪除牽連犯之規定，原應依
    牽連犯之規定論以一罪者，於修正後應視具體情形，分別論
    以想像競合犯或數罪併罰予以處斷（刑法第55條修正理由參
    見）。本件被告甲○○所犯竊盜及行使偽造私文書2罪，依
    新法應論以數罪而分論併罰，依舊法則具有牽連犯之裁判上
    一罪關係，而應從一重罪處斷。經比較新舊法結果，認適用
    新法對被告甲○○並非較為有利。
四、核被告甲○○所為，係犯刑法第320條第1項之竊盜罪，及同
    法第216條、第210條之行使偽造私文書罪。被告甲○○偽造
    股票轉讓過戶申請書後復持以提出行使，其偽造私文書之低
    度行為，為嗣後行使之高度行為所吸收，不另論罪；而其盜
    用印章為偽造私文書之部分行為，亦不另論罪。被告甲○○
    多次竊盜及多次行使偽造私文書之犯行，其時間緊接，方法
    相同，觸犯構成要件相同之罪名，顯係基於概括犯意而為，
    應依修正刪除前刑法第56條連續犯之規定，各論以一罪，並
    依法加重其刑。被告甲○○所犯上開連續行使偽造私文書罪
    與連續竊盜罪，2罪間具有修正前刑法第55條後段方法結果
    之牽連關係，應依修正前牽連犯之規定，從一重之連續行使
    偽造私文書罪處斷。爰審酌被告任職證券公司業務人員，本
    應忠實履行其對於客戶之服務業務，詎竟利用告訴人乙○○
    年邁無法始終在場監督之機會，竊取其股票加以盜賣，犯罪
    金額甚高，對告訴人損害甚鉅，惟犯後否認犯行、態度不佳
    等一切情狀，量處如主文所示之刑，以資儆懲。
貳、無罪（被告丁○○）部分：
一、公訴意旨另以：被告丁○○與被告甲○○基於意圖為自己不
    法之所有之犯意聯絡，由甲○○利用前往乙○○住處清點股
    票之機會，竊取乙○○所有台塑公司股票50張及南亞公司股
    票200張得手後，將前開股票之轉讓過戶申請書上加蓋乙○○之印鑑章並交與丁○○，由丁○○取得不知情之妻子江阿
    葉（另為不起訴處分）之身分證、印章並偽填江阿葉之個人
    資料，持向元大公司辦理股票交易帳戶之申請，於85年4月
    16日完成開戶手續並取得以江阿葉為名之元大公司股票交易
    帳戶（帳號677-8）及世華銀行股票交割帳戶（帳號0000000
    0000）後，自85年4月17日起至27日止，將前開股票以合計
    11,180,500元盡數賣出，因認被告丁○○與被告甲○○共犯
    本件竊盜及行使偽造私文書罪嫌等語。
二、按犯罪事實應依證據認定之，無證據不得認定犯罪事實；不
    能證明被告犯罪者，應諭知無罪之判決，刑事訴訟法第154
    條第2項、第301條第1項分別定有明文。而認定犯罪事實所
    憑之證據，雖不以直接證據為限，間接證據亦包括在內；然
    而無論直接或間接證據，其為訴訟上之證明，須於通常一般
    之人均不致有所懷疑，而得確信其為真實之程度者，始得據
    為有罪之認定，倘其證明尚未達到此一程度，而有合理之懷
    疑存在時，即應為有利於被告之認定，更不必有何有利之證
    據，最高法院30年上字第816號、76年臺上字第4986號判例
    可資參考。
三、公訴人認被告丁○○涉犯上開罪名，無非以江阿葉之元大公
    司委託買賣證券受託契約、元大公司677-8號江阿葉帳戶歷
    史交易明細、世華銀行0000000 0000帳戶存款明細分戶帳、
    85 年5月27日、28日世華銀行活期存款取款憑條影本、法務
    部調查局93年4月21日調科貳字第09300160470號鑑定通知書
    ，及被告丁○○坦承元大公司委託買賣證券受託契約書之簽
    名係證人戊○○要求伊所簽等語，為其論據。訊據被告丁○○堅決否認有何盜賣股票犯行，辯稱：伊不認識被告甲○○
    ，亦未持配偶江阿葉之身分證在元大公司開設股票交割帳戶
    ，實係伊先前欠證人戊○○錢，戊○○要求伊將車子過戶給
    她作為抵債之用，為此曾交付江阿葉身分證及印章給戊○○
    ，後來戊○○又拿1張股票買賣開戶申請書叫伊擔任介紹人
    並簽名，伊因為欠錢不好意思，始答應簽名於介紹人之欄位
    ，事後車子並未過戶，戊○○更表示印章及身分證遺失，伊
    與江阿葉方於85年5月10日前往戶政事務所辦理身分證遺失
    補發，絕未參與本件盜賣股票犯行等語。
四、經查：
  (一)告訴人乙○○之台塑公司及南亞公司股票遭竊後，係遭人持
    至被告丁○○之配偶江阿葉之元大公司第677-8號證券交易
    帳戶售出，得款則匯入世華銀行第00000000000交割帳戶等
    情，業據乙○○指證在卷，並有元大公司帳戶開戶文件、歷
    史交易資料表、世華銀行存款明細分戶帳在卷可稽，固堪認
    告訴人之股票確遭人使用江阿葉之帳戶賣出之事實。
  (二)依元大公司江阿葉第677-8帳戶之開戶文件（見90年度偵字
    第7537號卷第45頁、91年度偵字第24564號卷第62至63頁）
    以觀，固有以「江阿葉」身分自居之人持用江阿葉之身分證
    辦理開戶，被告丁○○雖坦承在「介紹人」一欄簽名，惟否
    認開戶文件上其他字跡亦為其所書寫，並陳稱曾將江阿葉身
    分證交予債權人戊○○未獲歸還等語。公訴人雖曾將本件元
    大公司委託買賣證券受託契約、證券商客戶開設有價證券集
    中保管帳戶申請書送請法務部調查局比對鑑定字跡，其鑑定
    結果雖認為「甲類」（上開送鑑標的文件）字跡與「乙類」
    字跡（被告丁○○庭寫字跡）「筆劃特徵相似」，研判可能
    出於同一人之手筆，有法務部調查局93年4月21日調科貳字
    第09300160470號鑑定通知書1紙附卷可憑（見91年度偵字第
    24564號卷第17頁），惟被告丁○○送鑑之當庭書寫字跡，
    其書寫時間為92年11月25日（見同上卷第95至96頁），與元
    大公司委託買賣證券受託契約之開戶時間85年4月16日，相
    距已有7年之久，且足供比對鑑定之資料僅有庭寫字跡而已
    ，則法務部調查局鑑定意見認為二者「筆劃特徵相似」、「
    研判可能出於同一人手筆」，是否有據，已非無疑，此觀該
    鑑定通知書鑑定結果亦加註「惟由於供參字樣僅庭寫字跡，
    較難行客觀之比對，前揭推斷性意見供請參考」等語，自足
    明瞭，故尚不得僅以該鑑定意見作為不利於被告丁○○之認
    定。
  (三)關於被告丁○○及江阿葉夫妻是否曾因欠債之故，而出借江
    阿葉名下之自小客車並交付江阿葉身分證及印章一節，證人
    戊○○於警詢時證稱：因丁○○夫婦欠我借款，我就以借用
    其所有自小客車抵部分款項，不記得有無向江阿葉拿身分證
    、印章辦理過戶等語（見90年度偵字第7537號卷第30頁反面
    ），於偵查中則稱：我沒有拿江阿葉身分證辦理自小客車過
    戶，我只是向他們二人借車云云（見同卷第225頁），嗣又
    改稱：我有拿過江阿葉身分證，但有還她等語（見91年度偵
    字第2263號卷第49頁），其後或稱：我沒有拿過江阿葉身分
    證，只有拿行車執照（見91年度偵字第24564號卷第85頁）
    ，或稱：印象中有向江阿葉拿身分證要辦理汽車過戶，但後
    來沒有辦，印象中我有將整袋資料還給她云云（見同上卷第
    155頁），其前後供述有矛盾不一之情形。經本院傳喚其到
    庭作證，其證稱：丁○○在82、83年間向我借過100多萬元
    ，因為他們欠我錢，就把車子交給我做生意使用，丁○○夫
    妻應該有將江阿葉身分證、行車執照及印鑑都交給我，當時
    我本來想把車子賣給跟我批貨的姚姓男子等語（見本院卷(二)
    第31至32頁），而坦認有取得江阿葉之身分證及印章，更進
    而坦承：我事後有跟丁○○說江阿葉身分證遺失了，但印鑑
    我不記得，我是跟江阿葉說我家遭小偷等語（見同前卷第32
    頁），足見證人戊○○於83年間曾取得江阿葉之身分證及印
    章，且嗣後未曾歸還。
  (四)本件證人戊○○雖否認曾持江阿葉身分證前往元大公司開設
    證券交易帳戶，亦否認有要求丁○○在開戶文件介紹人一欄
    上簽名，惟依其前揭證述，可確定江阿葉身分證確曾在其持
    有中且未返還予被告丁○○夫妻，再參酌江阿葉曾於84年5
    月10日，以其身分證於84年4月5日在板橋市○○街（為證人
    戊○○住處）遺失為由，向臺北縣三重市第二戶政事務所申
    請補領國民身分證，有臺北縣三重市戶政事務所94年8月22
    日北縣重戶字第0940009916號函所檢附之補領國民身分證申
    請書在卷可參（見本院卷(一)第110至112頁），而比對卷內用
    以向元大公司申請開戶之江阿葉身分證（見90年度偵字第75
    37號卷第45頁，係75年3月1日發證），及嗣後於84年5月10
    日補發之江阿葉身分證（見同卷第46頁），可知向元大公司
    開戶之人，係使用江阿葉補發前之身分證，是被告丁○○辯
    稱因證人戊○○未將江阿葉身分證歸還，方向戶政事務所申
    報遺失補發等語，自非不可信。又被告丁○○與被告甲○○
    均供稱不認識彼此，告訴人乙○○亦證稱不認識丁○○及江
    阿葉等人，被告丁○○若與甲○○同具有犯意聯絡，且配合
    將被告甲○○竊取之股票出售變現，以丁○○與江阿葉夫妻
    關係並無不睦，亦無嫌隙之情，依一般經驗法則，被告丁○○大可使用與其毫無關係之他人身分證件開戶即可，自無使
    用其配偶江阿葉之名義向證券公司開戶，以達其盜賣股票目
    的之必要，縱然使用他人身分資料開戶，亦不可能又在開戶
    文件上「介紹人」一欄誠實填載自己真實姓名，而徒增輕易
    遭人察覺犯行之困擾；反之，江阿葉之身分證確曾為他人持
    有，而脫離江阿葉夫妻實力支配之狀態，其時間亦與使用該
    身分證件前往證券公司開戶之時間相近吻合，自難排除江阿
    葉係遭他人使用其補發前之身分證件開戶之可能。再者，告
    訴人遭竊之股票出售款項匯入本件世華銀行帳戶後，曾遭人
    於85年4月29日、4月30日、5月6日、5月15日、5月27日、5
    月28日，臨櫃各提領58萬元、52萬元、85萬元、75萬元、90
    萬元、92萬元，有國泰世華商業銀行忠孝分行94年10月5日
    （94）國世銀忠孝字第0398號函檢附之取款憑條在卷可稽（
    見本院卷(二)第1至13頁），惟該取款憑條之筆跡亦與被告丁○○及江阿葉之當庭書寫筆跡有所不同，尚難認定被告丁○○有參與事後提領款項之舉，併予敘明。
五、綜上各情，江阿葉之身分證係在脫離被告丁○○夫妻持有時
    ，遭人持以開立股票交易帳戶，而難以排除遭他人冒名申辦
    之可能，本件依公訴人所提出之證據，亦尚不足以證明被告
    丁○○有何犯行之參與，或與另一被告甲○○有何犯意聯絡
    ；此外，復查無其他積極證據，足資證明被告丁○○確有公
    訴意旨所指行使偽造私文書及竊盜犯行。本件既不能證明被
    告丁○○犯罪，依法自應為其無罪之諭知，以茲適法。
據上論斷，應依刑事訴訟法第299條第1項前段、第301條第1項，
刑法第2條第1項前段、第320條第1項、第216條、第210條，修正
前刑法第56條、第55條，刑法施行法第1條之1，判決如主文。
本案經檢察官林達到庭執行職務
中　　華　　民　　國　　96　　年　　2 　　月　　1 　　日
                  刑事第十一庭  審判長法　官　劉方慈
　　　　　　　　　　　　　　　　      法　官　鍾淑慧
                                      法　官　林庚棟
以上正本證明與原本無異。
如不服本判決，應於判決送達後10日內，向本院提出上訴狀。
                                      書記官  殷玉芬
中　　華　　民　　國　　96　　年　　2 　　月　　5 　　日
附錄本案論罪科刑法條全文
中華民國刑法第320條：
意圖為自己或第三人不法之所有，而竊取他人之動產者，為竊盜
罪，處5年以下有期徒刑、拘役或500元以下罰金。
意圖為自己或第三人不法之利益，而竊佔他人之不動產者，依前
項之規定處斷。
前二項之未遂犯罰之。
中華民國刑法第210條：
偽造、變造私文書，足以生損害於公眾或他人者，處5年以下有
期徒刑。
中華民國刑法第216條：
行使第210條至第215條之文書者，依偽造、變造文書或登載不實
事項或使登載不實事項之規定處斷。
